臺灣宜蘭地方法院民事簡易判決
111年度宜簡字第127號
原      告  李雅菁  

被      告  郭昱廷  
上列當事人間因請求損害賠償事件，原告提起刑事附帶民事訴訟
（111年度附民字第29號），本院於民國111年5月31日言詞辯論
終結，判決如下：
    主  文
一、被告應給付原告新臺幣20萬元，及自民國111年2月11日起至
    清償日止，按週年利率百分之5計算之利息。
二、訴訟費用由被告負擔。
三、本判決第一項得假執行。
    事實及理由
一、原告主張︰兩造為前男女朋友，兩造分手後，被告為向原告
    追討先前所借貸之金錢，竟於民國（下同）110年6月19日20
    時36分許，駕駛自用小客車搭載原告前往宜蘭縣礁溪鄉某國
    小對面停車後，兩造在車內商談要如何還錢事宜，然對於交
    往過程中所借貸之金錢究為多少及如何還款，兩造仍有歧異
    ，迨原告欲下車離去時，被告竟基於恐嚇危害安全之犯意，
    手持黑色空氣槍1把（含彈匣1個）並拉滑套，並恐嚇稱：要
    去原告家及其阿嬤家開槍等語，以此加害生命、身體之事恐
    嚇原告，致原告心生畏懼而危害其安全。被告仍持續以通訊
    軟體LINE與原告聯絡並催討金錢，竟又另行起意，於110年7
    月7日7時53分許，以通訊軟體LINE書寫文字對原告恐嚇稱：
    「還是說我PO文幫你用露奶照，讓你們宜蘭人知道」並貼女
    子露胸圖片，以此加害名譽之事恐嚇原告，致原告心生畏懼
    而危害其安全。爰依侵權行為之法律關係，提起本件訴訟，
    請求非財產上損害新臺幣（下同）20萬元（見本案卷第33、
    34頁）。並聲明：被告應給付原告20萬元，及自起訴狀繕本
    送達翌日起至清償日止，按週年利率百分之5計算之利息；
    願供擔保請准宣告假執行（見本院111年度附民字第29號卷
    ，下稱：「附民卷」第2頁背面，而本件起訴之事實，原告
    係引用本院110年度易字第512號刑事判決犯罪事實欄所載部
    分，見本案卷第33頁）。
二、被告則以︰伊承認有錯，但伊沒有錢等語。
三、法院之判斷：
（一）原告主張之事實，業據提出訊息截圖（見臺灣宜蘭地方檢
      察署110年度偵字第4746號偵查卷，下稱：「偵查卷」第3
      0至33頁）為證，復有刑案扣案之黑色空氣槍1把（含彈匣
      1個）可證，另有內政部警政署刑事警察局110年8月10日
      鑑定書在卷足憑（見偵查卷第34、35頁）。此外，並有宜
      蘭縣政府警察局受理各類案件紀錄表、員警職務報告、新
      生派出所照片黏貼紀錄表、宜蘭縣政府警察局宜蘭分局（
      下稱：「宜蘭分局」）搜索筆錄、扣押物品目錄表、扣押
      物品收據、宜蘭縣政府警察局氣體動力式槍枝（空氣槍）
      動能初篩報告表、槍枝照片、刑案照片黏貼紀錄表附卷可
      資佐證（見偵查卷第12至19頁，宜蘭分局警蘭偵字第1100
      013871號卷第27至45頁），且有本院110年度易字第512號
      刑事判決在卷可按，並經依職權調閱上開刑事案件偵審卷
      宗，核閱屬實，被告亦不爭執（見本案卷第34頁），是依
      本院調查證據之結果，堪信原告前揭主張為真。
（二）按因故意或過失，不法侵害他人之權利者，負損害賠償責
      任；不法侵害他人之身體、健康、名譽、自由、信用、隱
      私、貞操，或不法侵害其他人格法益而情節重大者，被害
      人雖非財產上之損害，亦得請求賠償相當之金額，民法第
      184條第1項前段、第195條第1項前段，分別定有明文。查
      被告於兩造分手後，僅因原告先前所借貸金錢發生爭執，
      即以手持黑色空氣槍及通訊軟體LINE書寫文字等方式恐嚇
      原告，使原告心生畏懼，故原告依前開規定請求被告賠償
      非財產上之損害，係有依據。
（三）又慰藉金之多寡，應斟酌雙方之身分、地位、資力與加害
      程度，及其他各種情形核定相當之數額，該金額是否相當
      ，應依實際加害情形與被害人所受之痛苦及雙方之身分、
      地位、經濟狀況等關係決定之，最高法院著有51年臺上字
      第223號民事判例，可資參照。本院審酌被告前述侵權行
      為，除使用殺傷力甚大之槍械外，且涉及原告、原告家人
      之人身安全，以及原告之名譽等人格權，故原告因被告上
      開侵權行為所生恐懼及傷害甚大，復斟酌兩造之財產所得
      情形、被告行為之手段、情節及造成原告精神上痛苦之程
      度等一切相關情事，認原告請求精神慰撫金20萬元（見附
      民卷第2頁背面，本案卷第33頁）為適當。
四、綜上所述，原告依侵權行為之法律關係，請求被告給付原告
    20萬元，及自起訴狀繕本送達翌日即111年2月11日（見附民
    卷第2頁被告簽收之記載）起至清償日止，按週年利率百分
    之5計算之利息，為有理由，應予准許。
五、本件係依民事訴訟法第427條第1項規定適用簡易程序所為被
    告敗訴之判決，依同法第389條第1項第3款規定，本院應依
    職權宣告假執行。原告固聲明願供擔保請准宣告假執行，然
    此僅為促使本院依職權發動，故毋庸為准駁之諭知。　　　
六、本件事證已臻明確，兩造其餘攻擊防禦方法及舉證，經核對
    判決結果不生影響，爰不另逐一論述，併此敘明。
七、本件係刑事附帶民事訴訟，而由本院刑事庭移送民事庭者，
    依刑事訴訟法第504條第2項規定，免納裁判費，惟仍依民事
    訴訟法第78條規定，諭知訴訟費用之負擔，以備將來如有訴
    訟費用發生時，得以確定其數額，併予敘明。　　
中　　華　　民　　國　　111 　 年　　6 　 月　　14　　日
                  宜蘭簡易庭  法  官   伍偉華
以上正本係照原本作成。
如對本判決上訴，須於判決送達後二十日之不變期間內，向本院
提出上訴狀（應附繕本）。
如委任律師提起上訴者，應一併繳納上訴審裁判費。
中　　華　　民　　國　　111 　年　　6 　　月　　14　　日
                               書記官   邱信璋